臺灣高等法院刑事判決　　　　　　　　　　　　　九十三年度交上易字第九十號
　　上　訴　人　臺灣板橋地方法院檢察署檢察官
　　被　　　告　甲○○
右上訴人因被告業務過失傷害案件，不服臺灣板橋地方法院九十三年度交易字第一號
，中華民國九十三年一月八日第一審判決（起訴案號：臺灣板橋地方法院檢察署九十
二年度偵字第一四○五九號），提起上訴，本院判決如左：
    主  文
上訴駁回。
    理  由
一、公訴意旨略以：被告甲○○受雇於界吉工程有限公司，平日駕駛貨車載運水泥沙
    等原料至工地，以駕駛為附隨業務，為從事業務之人。於民國九十二年五月三十
    日上午六時三十分許，駕駛車號ＨＺ─八八二六號自小貨車，載運水泥沙及電動
    工具至臺北縣林口鄉華亞汽電公司，沿臺北縣土城市○○路○段由南往北方向行
    駛，途經明德路一段三○七號前，應注意車輛行駛時之車前狀況，隨時採取必要
    之安全措施，及汽車在雙向二車道行駛時，應在遵行車道內行駛、在劃有分向限
    制線之路段，不得駛入來車車道內，而依當時情況又無不能注意之情事，竟疏於
    注意，貿然逆向行駛，致撞擊對向任雲峰所駕駛車號ＨＸＧ─六五八號（聲請簡
    易判決處刑書誤載為ＨＸＺ─六五八號）機車，致任雲峰人車倒地，受有左側髕
    骨及左側第三指開放性骨折之傷害。因認被告甲○○涉有刑法第二百八十四條第
    二項前段之業務過失傷害罪嫌。
二、按告訴乃論之罪，告訴人於第一審辯論終結前得撤回其告訴，又告訴經撤回者，
    應諭知不受理之判決，刑事訴訟法第二百三十八條第一項、第三百零三條第三款
    分別定有明文。
三、查告訴人任雲峰告訴被告過失傷害案件，經檢察官起訴認被告係觸犯刑法第二百
    八十四條第一項前段之過失傷害罪嫌，依刑法第二百八十七條前段之規定，須告
    訴乃論。告訴人於原審辯論終結前具狀撤回其告訴，有刑事撤回告訴狀在卷可稽
    （見原審九十二年度交簡字第七七○號卷第二十五頁）。原審法院因而諭知公訴
    不受理之判決，於法並無不合。公訴人依告訴人聲請提起上訴，上訴意旨略以，
    被告要求告訴人先行撤回告訴，嗣後被告未依約履行和解內容，請求對被告審判
    並從重量刑云云。惟查告訴乃論之罪，一經告訴人合法表示撤回，即生效力（司
    法院院字第一二四四號解釋意旨參照）。至告訴人與被告間和解契約有無履行，
    屬民事糾葛，不能再行為刑事訴追。上訴為無理由，應予駁回，並不經言詞辯論
    為之。
四、據上論斷，應依刑事訴訟法第三百六十八條、第三百七十二條判決如主文。
中　　　華　　　民　　　國　　九十三　　年　　　三　　　月　　二十四　　日
                            臺灣高等法院刑事第二十庭
                                審判長法  官　洪　政　雄
                                      法  官　鄧　振　球
                                      法  官　趙　功　恆
右正本證明與原本無異。
不得上訴。
                                      書記官　孫　佩　琳
中　　　華　　　民　　　國　　九十三　　年　　　三　　　月　　二十五　　日
